【裁判字號】    95,交易,19
【裁判日期】    950428
【裁判案由】    業務過失傷害
【裁判全文】
臺灣基隆地方法院刑事判決              95年度交易字第19號
公  訴  人  臺灣基隆地方法院檢察署檢察官
被      告  丙○○
上列被告因業務過失傷害案件，經檢察官提起公訴（95年度偵字
第10號），本院判決如下︰
    主  文
丙○○從事業務之人，因業務上之過失傷害人，處拘役伍拾日，
如易科罰金，以佰元折算壹日。
    事  實
一、丙○○係營業小客車司機，為從事駕駛業務之人，於民國（
    下同）94年4月8日，駕駛車牌號碼6E─142號營業小客車，
    沿基隆市○○路由南往北方向行駛，於當日22時許，在行經
    信一路口與義五路口欲左轉駿馬橋往愛七路時，原應注意車
    後來車狀況禮讓直行車先行。依當時天氣晴，夜間有照明，
    道路柏油舖設、乾燥、無缺陷及障礙物，視距良好，並無不
    能注意之情事。詎丙○○竟疏於注意，致同向行駛於其左後
    側禁行機車道直行，由乙○○騎乘之車號BDU─656號重型機
    車煞車不及，追撞丙○○駕駛之營業小客車左前車門及葉子
    板，使乙○○因而受有頭部外傷併顱骨骨折、腦出血、頭皮
    撕裂傷、右側股骨粗隆骨折、右撓骨骨折及右舟狀骨折等傷
    害；車禍發生後，丙○○即在現場守候，迨聞訊前來處理之
    警員抵達後即主動交付駕駛證件自首而受裁判。
二、案經告訴人乙○○訴請臺灣基隆地方法院檢察署檢察官偵查
    起訴。
    理  由
一、訊據被告丙○○對於發生車禍之事實並不爭執，僅否認渠有
    過失，辯稱：車禍係因告訴人乙○○違規行駛禁行機車道且
    超速所致，與渠注意與否無關等語；經查（一）本件車禍發
    生之事實，除經告訴人乙○○及被告丙○○供述外，並有道
    路交通事故現場圖、道路交通事故調查表（一）（二）、道
    路交通事故談話紀錄表、道路交通事故補充資料（二）等各
    乙份及現場相片18幀可稽。（二）據被告於94年12月7 日檢
    察事務官詢問時供稱：「…當時左轉沒有看告訴人的車子，
    告訴人的車不知從那裡衝出來，因為我的車頭已經轉到橋頭
    方向了。」等語；（參見94交查卷第611號第52-53頁）而比
    對前揭現場圖及照片，顯示被告所駕計程車在未駛抵擬左轉
    之義五路交岔路口中心點前，車頭與部分車身已左偏侵入同
    向左側車道；顯見被告於左轉彎時，確未注意左後方來車動
    態，因而其對本件車禍之發生確有前揭應注意，能注意而不
    注意左後方來車動態即貿然左轉之過失。此併為臺灣省行車
    事故覆議鑑定委員會覆議意見書所採鑑定結果可參。（三）
    雖告訴人乙○○違規行駛禁行機車道，且路口超車不當為主
    要肇事原因，惟告訴人之疏失並不能抵免被告之過失責任，
    另基隆市○○○道路交通事故初步分析研判表及台灣省基宜
    區車輛行車事故鑑定委員會鑑定意見書雖記載被告無肇事因
    素，惟對於被告搶先左轉未注意左後方來車動態乙節，何以
    未構成過失，而不能免本件車禍之發生並未說明，且與本院
    綜合被告供述、比對現場圖、相片等判斷之結果不符，尚無
    法遽採。（四）告訴人因本件車禍受有如事實欄所載之傷情
    ，有卷附國泰綜合醫院診斷證明書及行政院衛生署基隆醫院
    全民健康保險轉診單各1 紙可稽，被告之過失肇致車禍使告
    訴人受傷有直接因果關係，被告之過失罪責足堪認定，其所
    辯並不足採。（五）被告於車禍發生後，仍守候現場，迨聞
    訊前來處理之警員抵達現場，即主動交付駕駛證件自首而接
    受裁判之事實，除經被告供明外，核與隨後處理員警丁○○
    所證情節大抵相符，雖相關報案紀錄記載及被告另稱委託一
    過路女子報案云云，無法查證，惟本院仍認被告守候現場，
    俟警抵達即主動交出駕駛證件，準備接受裁判，已符合自首
    要件，併此敘明。
二、核被告所為係犯刑法第284條第2項之業務過失傷害罪，被告
    自首應依刑法第62條前段規定減輕其刑，爰審酌本件車禍告
    訴人應負較重責任，被告之過失相對輕微，告訴人事後救護
    得宜，幸而康復，而被告迄未能與告訴人和解等一切犯罪情
    狀，量處如主文所示之刑，並諭知易科罰金折算標準。
據上論斷，應依刑事訴訟法第299條第1項前段、刑法第284條第2
項前段、第62條前段、第41條第1項、罰金罰鍰提高標準條例第1
條前段、第2條、判決如主文。
本件經檢察官甲○○到庭執行職務。
中    華    民    國    95    年    4    月    28    日
                刑事第一庭審判長法  官 黃麗生
                                法  官 王敏慧
                                法  官 王福康
以上正本證明與原本無異。
對於本件判決如有不服，應於收受送達後10日內，向本院提出上
訴書狀，上訴於臺灣高等法院，並按他造當事人之人數附具繕本
。
中    華    民    國    95    年    4    月    28    日
                                書記官 施鴻均
附錄論罪法條：
刑法第284條第2項
從事業務之人，因業務上之過失傷害人者，處 1 年以下有期徒刑
、拘役或1 千元以下罰金，致重傷者，處3年以下有期徒刑、拘拘
或2 千元以下罰金。


司法院資訊處製作；財團法人民間司法改革基金會備份。
